# 给渠道代理商返利是否合规及如何进行会计处理

提问人：arsenal258 时间：2020-07-02 19:33:08
公司A为拓展某区域销售渠道与代理商B签署销售服务合同，约定通过代理商B牵线搭桥，与终端客户C签订了产品购销合同，实现产品销售后，需单独支付给代理商B一定数额现金的服务费。请问各位老师，此种对代理商的返利方式是否合规，是否涉及商业贿赂，以及相应的会计处理，谢谢

回答人：chenyiwei
是否合规的问题，建议咨询律师。
如果不考虑合规性问题，仅考虑会计处理，则应支付给B的代理服务费应在确认收入的同时计提确认为销售费用。